【裁判字號】    89,易,344
【裁判日期】    890920
【裁判案由】    恐嚇
【裁判全文】
臺灣雲林地方法院刑事判決                          八十九年度易字第三四四號
    公  訴  人  臺灣雲林地方法院檢察署檢察官
    被      告  丙○○
右列被告因恐嚇案件，經檢察官提起公訴（八十八年度偵字第五○一二號），本院判
決如左：
    主  文
丙○○以加害生命、身體之事，恐嚇他人，致生危害於安全，累犯，處拘役伍拾日，
如易科罰金，以參佰元折算壹日。
    事  實
一、丙○○曾於民國（下同）八十一年間因竊盜罪，經台灣板橋地方法院判處有期徒
    刑六月，緩刑三年確定，後於八十二年間又因竊盜罪，經台灣板橋地方法院判處
    有期徒刑七月確定，於八十三年三月二十一日執行完畢，前案竊盜罪並因而於八
    十三年二月十四日撤銷緩刑確定，於八十三年三月二十二日接續執行，至八十三
    年九月二十日執行完畢，仍不知悔改，於八十八年九月十六日上午十時許，因本
    院八十八年度易字第八二八號丁金糧、丁俊行恐嚇等案件，以告訴人身分至台灣
    雲林地方法院第一法庭開庭，開庭完畢後，在第一法庭門口外之台階上，與丁金
    糧之妻甲○○發生爭執，並以：「除了要跟你拿一百萬元外，還要拿槍打死你們
    全家，不然就是要讓你們殘廢」等加害生命、身體之言語恐嚇甲○○，使甲○○
    心生畏懼，致生危害於安全。
二、案經被害人甲○○訴由臺灣雲林地方法院檢察署檢察官偵查起訴。
    理  由
一、訊據被告丙○○固不否認於右揭時地與告訴人甲○○發生爭執，惟矢口否認有何
    恐嚇告訴人之犯行，辯稱：我沒有說要拿槍打死他們全家云云。然查，右揭犯罪
    事實，屢經告訴人於偵查及本院調查時指訴綦詳，核與證人即當時亦在場之丁金
    糧堂弟乙○○結證之情節相符，且當時告訴人立即返回法庭告知法官，而經法官
    諭示告訴人向檢察官申告等情，亦為被告所不否認，苟當場無此事發生，告訴人
    應無故意誣指並特意向法官報告之理。被告雖辯稱：證人乙○○與告訴人有姻親
    關係，其證詞顯屬不實云云，然參以被告與告訴人之夫丁金糧既有上開傷害、恐
    嚇等案件之糾葛，因開庭時和解不成致心生不滿而出言恐嚇，亦與常情相符，況
    被告在上開案件雖為告訴人，然該案件起因係被告主動至告訴人家滋生事端，方
    與告訴人之夫發生衝突，有本院八十八年易字第八二八號判決一份可參，且被告
    素行不良，有多次前科紀錄，並曾執行感訓處分，其亦非無辜弱小之人，是證人
    乙○○之證詞應堪採信。綜上，被告所辯要屬卸責之詞，不足採信。本件事證明
    確，被告恐嚇犯行堪以認定。
二、核被告丙○○所為，係犯刑法第三百零五條之恐嚇罪。查被告曾於八十一年間因
    竊盜罪，經台灣板橋地方法院判處有期徒刑六月，緩刑三年確定，後於八十二年
    間又因竊盜罪，經台灣板橋地方法院判處有期徒刑七月確定，於八十三年三月二
    十一日執行完畢，前案竊盜罪並因而於八十三年二月十四日撤銷緩刑確定，於八
    十三年三月二十二日接續執行，至八十三年九月二十日執行完畢，此有台灣高等
    法院被告全國前案紀錄表在卷可參，其於有期徒刑執行完畢後，五年內再犯本件
    有期徒刑以上之罪，應依刑法第四十七條之規定，加重其刑。爰審酌被告素行不
    良，與他人發生衝突不思平和解決，竟出言恐嚇，且犯後仍圖設詞脫罪，惟衡情
    被告是否有能力取得槍枝危害告訴人一家，告訴人應尚有存疑，是被告恐嚇言語
    造成告訴人之恐懼程度應非嚴重等一切情狀，量處如主文所示之刑，並諭知易科
    罰金之折算標準，以資懲儆。
據上論斷，應依刑事訴訟法第二百九十九條第一項前段，刑法第三百零五條、刑法第
四十七條、第四十一條，罰金罰鍰提高標準條例第一條前段、第二條，判決如主文。
本案經檢察官施添寶到庭執行職務
中      華      民      國      八十九      年      九    月    二十    日
                                        臺灣雲林地方法院刑事第二庭
                                            審判長法官
                                                  法官
                                                  法官
右正本證明與原本無異。
如不服本判決，應於判決送達後十日內，向本院提出上訴狀。（須附繕本）


司法院資訊處製作；財團法人民間司法改革基金會備份。
